【裁判字號】    90,上易,1816
【裁判日期】    900629
【裁判案由】    毒品危害防制條例
【裁判全文】
臺灣高等法院刑事判決                            九十年度上易字第一八一六號
    上  訴  人
    即  被  告  甲○○
右上訴人因違反毒品危害防制條例案件，不服臺灣基隆地方法院八十九年度易字第七
二０號，中華民國九十年三月十五日第一審判決（起訴案號：八十九年度毒偵字第二
二四０號、併案審理：九十年度毒偵字第六號），提起上訴，本院判決如左：
    主  文
上訴駁回。
    事  實
一、甲○○前因違反毒品危害防制條例案件，經原審法院判處有期徒刑八月確定，並
    於民國八十九年九月十五日執行完畢；又因施用第二級毒品案件，先後二次經原
    審法院裁定送觀察、勒戒後，認無繼續施用毒品之傾向，由原審法院以八十七年
    度訴字第九九號判決免刑確定，及由臺灣基隆地方法院檢察署檢察官以八十八年
    度偵緝字第二一五號、八十八年度偵字第三六六七號為不起訴處分確定。詎甲○
    ○猶不知悛悔，竟基於概括犯意，分別於八十九年十月三日及同年十二月二十日
    十七時三十分為警查獲採尿前之九十六小時內，在基隆市○○區○○路一八八巷
    二九號五樓住處，將安非他命置於吸食器內加熱產生煙霧，加以吸食之方式，連
    續施用第二級毒品安非他命二次。嗣分別於(一)八十九年十月五日十六時三十五分
    許，在基隆市○○○街三十二巷五十一號（原審判決誤載為：三巷二五十一號）
    一樓，(二)八十九年十二月二十日下午五時三十分許，在基隆市○○○街二巷二十
    五號二樓，為警查獲。
二、案經基隆市警察局第二分局報請臺灣基隆地方法院檢察署檢察官聲請簡易判決處
    刑，經臺灣基隆地方法院基隆簡易庭認為不宜，改適用通常程序審判，及基隆市
    警察局第四分局移送同署檢察官併案審理。
    理  由
一、右揭施用安非他命之事實，據被告甲○○於原審審理時坦白承認於八十九年十月
    三日，在基隆市○○路一八八巷二九號五樓施用安非他命一次之事實不諱，惟矢
    口否認有於八十九年十二月二十日被警查獲前之某日施用安非他命，然於本院審
    理中則對於前揭二次犯行供承不諱。惟查，被告二次為警查獲所採尿液經檢驗結
    果，均呈甲基安非他命陽性反應，有基隆市衛生局基衛六字第一一一九九號、第
    一四三０四號檢驗成績書、法務部調查局九十年一月十八日（九０）陸（一）字
    第九００００六二九號檢驗通知書各一紙附卷可稽。而甲基安非他命經口服投與
    後約百分之七十於二十四小時內自尿中排出，約百分之九十於九十六小時內自尿
    中排出，由於目前國內尿液中甲基安非他命之檢驗僅為鑑定其是否呈陽性反應尚
    未定其含量，且甲基安非他命成分之檢出與其投與方式、投與量、個人體質、採
    尿時間與檢測儀器之精密度等諸多因素有關，因此僅憑尿液中呈安非他命陽性反
    應，固無法確實推算吸食時間距採集時間之長短，惟依上述資料推斷，最長可能
    不會超過四日等情，有行政院衛生署藥物食品檢驗局八十一年二月八日（八一）
    藥檢壹字第００一一五六號函可參，足證被告於八十九年十二月二十日下午五時
    三十分許為警查獲前九十六小時內之某日時確有施用安非他命之行為，至為灼然
    ，罪證明確，被告犯行洵堪認定。
二、按安非他命係第二級毒品，毒品危害防制條例第二條第二項第二款定有明文。查
    被告於右揭時、地，非法施用第二級毒品安非他命，核其所為，係犯毒品危害防
    制條例第十條第二項之施用第二級毒品罪。其先後二次施用第二級毒品之行為，
    時間緊接，犯罪構成要件相同，顯係基於概括犯意為之，為連續犯，應依刑法第
    五十六條之規定以一罪論，並加重其刑。又查檢察官雖僅就被告於八十九年十月
    五日十六時三十五分前二日內施用第二級毒品之犯行聲請簡易判決處刑（與起訴
    有同一效力），惟被告於八十九年十二月二十日下午五時三十分許為警查獲前九
    十六小時內某日時施用安非他命之事實部分，與公訴人起訴部分有連續犯之裁判
    上一罪關係，應為起訴效力所及，自應一併予以審理。復查被告前因二次施用第
    二級毒品，經原審法院裁定送觀察、勒戒後，均認無繼續施用毒品之傾向，由原
    審法院以八十七年度訴字第九十九號判決免刑確定，及由臺灣基隆地方法院檢察
    署檢察官以八十八年度偵緝字第二一五號、偵字第三六六七號為不起訴處分確定
    後，猶再施用第二級毒品，故原審法院認檢察官聲請簡易判決處刑而僅得量處有
    期徒刑六月以下，顯有不當，乃改依通常程序審理。再查被告前因違反毒品危害
    防制條例案件，經原審法院判處有期徒刑八月確定，並於八十九年九月十五日執
    行完畢，此有本院被告全國前案紀錄表附卷可考，其於有期徒刑執行完畢後五年
    以內，再犯本件最重本刑為有期徒刑以上之刑之罪，為累犯，應遞加重其刑。
三、原審依刑事訴訟法第二百九十九條第一項前段、第四百五十二條，毒品危害防制
    條例第十條第二項，刑法第十一條前段、第五十六條、第四十七條，並審酌被告
    多次施用毒品，毫無決心加以戒除，此雖屬個人自殘行為，然考量被告因施用第
    二級毒品先後經法院裁定觀察、勒戒，未幾即又繼續施用毒品，顯見被告缺乏自
    制能力，易受外界影響，亟需較長時間與原有生活環境隔離等一切情狀，量處有
    期徒刑八月，其認事用法並無違誤，量刑亦稱允當，被告上訴意旨徒求減輕其刑
    即無理由，應駁回其上訴。
據上論斷，應依刑事訴訟法第三百六十八條判決如主文。
本案經檢察官沈世箴到庭執行職務。
中      華      民      國      九十      年     六     月    二十九    日
                              臺灣高等法院刑事第二十一庭
                                  審判長法  官  葉  騰  瑞
                                        法  官  莊  明  彰
                                        法  官  黃  國  忠
右正本證明與原本無異。
不得上訴。
                                        書記官  劉  貞達
中      華      民      國      九十      年     六     月    二十九    日
附錄本案論罪科刑法條全文
毒品危害防制條例第十條：
施用第一級毒品者，處六月以上五年以下有期徒刑。
施用第二級毒品者，處三年以下有期徒刑。


司法院資訊處製作；財團法人民間司法改革基金會備份。
